臺灣高等法院刑事裁定　　　　　　　　 100年度抗字第1036號
抗　告　人
即　被　告　曾騰弘
上列被告因竊盜案件，不服臺灣士林地方法院中華民國100年8月
5 日所為之羈押裁定（100年度易字第313號），提起抗告，本院
裁定如下：
    主  文
抗告駁回。
    理  由
一、原裁定意旨略以：被告曾騰弘因涉犯刑法第321條之加重竊
    盜罪於民國100年8月5日經法官訊問後，雖否認犯行，惟其
    所犯業經證人證述明確，並有相關通聯紀錄、員警跟蹤之照
    片、監視錄影帶等資料可資佐證，犯行重大，且依其個人之
    前科，有多項竊盜之紀錄，犯罪時間相近，足認有反覆實施
    同一竊盜犯罪之虞，有刑事訴訟法第101條之1第1項第5款之
    羈押事由，應予羈押等語。
二、抗告意旨略以：(一)原裁定並無審視被告有無羈押之必要，而
    僅因本件涉犯之罪名為盜罪且犯嫌重大，即裁定羈押，顯有
    裁定不備理由之違法；且不得僅以犯重罪為羈押之要件，被
    告犯刑法第321條之罪，仍須就被告犯嫌是否重大、有無羈
    押必要、有無不得羈押之情形予以審酌。(二)原裁定所依據之
    通聯紀錄、員警跟蹤照片及監視錄影帶等資料，均未攝有被
    告行竊車輛之照片，無從證明被告涉有起訴書所載之犯行，
    而共同被告之證述本有誣陷被告之可能，是被告並非犯嫌重
    大。(三)又僅以被告曾有竊盜前科直接認定有反覆實施同一犯
    罪之可能，此判斷依據顯然薄弱，且偵查中檢察官以有勾串
    及湮滅證據之虞聲請羈押，起訴後，未有新事實、新證據之
    前提下，又認被告有反覆實施同一犯罪之虞，顯有誤會，爰
    請撤銷原裁定云云。
三、按「被告經法官訊問後，認為犯罪嫌疑重大，而有下列情形
    之一者，非予羈押，顯難進行追訴、審判或執行者，得羈押
    之：(一)逃亡或有事實足認為有逃亡之虞者。(二)有事實足
    認為有湮滅、偽造、變造證據或勾串共犯或證人之虞者。(
    三)所犯為死刑、無期徒刑或最輕本刑為 5年以上有期徒刑
    之罪者」，刑事訴訟法第101條第1項定有明文。次按法院對
    被告執行之羈押，本質上係為使訴訟程序得以順利進行或為
    保全證據或為保全對被告刑罰之執行之目的，而對被告所實
    施之剝奪人身自由之強制處分。而「預防性羈押」，另有保
    護社會安全措施之目的，按刑事訴訟法第101條之1第1項第
    5款規定：「被告經法官訊問後，認為犯下列各款之罪，其
    嫌疑重大，有事實足認為有反覆實施同一犯罪之虞，而有羈
    押之必要者，得羈押之：二、刑法第320條、第321條之竊盜
    罪」，是法院審查聲請預防性羈押被告時，即應審查 (一)
    被告犯罪嫌疑是否重大；(二)被告是否有刑事訴訟法第101
    條之1各款情事；(三)有事實足認為有反覆實施同一犯罪之
    虞等三要件，並依卷內具體客觀事證予以斟酌後，決定是否
    有羈押之「正當原因」及「必要性」。又被告有無羈押之必
    要，法院自得按照訴訟進行程度，就具體個案情節予以斟酌
    決定，此有最高法院29年度抗字第57號判例可資遵循，如就
    客觀情事觀察，法院羈押裁定，無明顯違反憲法比例原則，
    即難謂違法或不當可言。而所謂「犯罪嫌疑重大」，係指有
    具體事由，足以令人相信被告很可能涉嫌其被控之犯罪已足
    ，並以自由證明為之，此與認定犯罪事實所憑證據，須達無
    合理懷疑程度者迥異。又羈押被告之目的，在於確保訴訟程
    序之進行、確保證據之存在及真實、及確保刑罰之執行，而
    被告有無羈押之必要，及羈押後其原因是否仍然存在，有無
    繼續羈押之必要，應否延長羈押，俱屬事實認定之問題，法
    院有依法認定裁量之職權，自得就具體個案情節予以斟酌決
    定，有關證據之證據能力取捨與證明力之認定，亦屬原法院
    得依職權認定之事項，如就客觀情事觀察，法院許可羈押之
    裁定在目的與手段間之衡量並無明顯違反比例原則情形，即
    無違法或不當可言。
四、本件被告因竊盜案件，經原審認有刑事訴訟法第101條之1第
    1項第5款之情形，犯罪嫌疑重大，且依其個人之前科，有多
    項竊盜之紀錄，犯罪時間相近，有事實足認有反覆實施同一
    犯罪之虞，非予羈押，顯難進行審判或執行，而有羈押必要
    ，於100年8月5日起執行羈押迄今。茲本院審酌被告涉犯竊
    盜罪嫌，業據證人證述明確，並有相關通聯紀錄、員警跟蹤
    之照片、監視錄影帶等資料，足認其犯罪嫌疑重大，且考諸
    被告有多次前科，素行不佳，有本院被告前案紀錄表可憑，
    其年輕力壯，不思以正當途徑賺取財物，竟於短時間內先後
    犯下前開多起犯罪，其動輒多次竊取他人財物，對社會治安
    、公共安全危害甚鉅，且其犯罪目的、方式均相同，有事實
    足認有反覆實施之虞，非予羈押，顯難進行審判、執行，而
    有羈押之必要。而抗告意旨所陳各項證據並不足證明被告涉
    及本案及共同被告等人所述有誣陷之可能等情，均係將來法
    院為實體審理時應予斟酌、判斷之問題，與被告是否羈押無
    涉。是以被告所涉犯罪事實對社會侵犯之危害性及國家刑罰
    權遂行之公益考量，對被告維持羈押處分應係適當、必要，
    且經司法追訴之國家與社會公益，及被告人身自由之私益兩
    相利益衡量後，原審因對被告裁定羈押處分尚屬適當、必要
    ，合乎比例原則，並無違司法院大法官會議解釋意旨。準此
    ，原裁定認被告符合刑事訴訟法第101條之1第1項第5款之法
    定羈押原因，並為保全證據與遂行訴訟程序之必要性，認非
    予羈押，顯難進行審判而執行羈押，即屬有據。本件抗告人
    否認犯罪指摘原審裁定不當，核無理由，應予駁回。
據上論結，應依刑事訴訟法第412條，裁定如主文。
中    華    民    國   100    年    9     月    19    日
                  刑事第二十一庭審判長法  官  周政達
                                      法  官  江翠萍
                                      法  官  許永煌
以上正本證明與原本無異。
不得再抗告。
                                      書記官  鄭信昱
中    華    民    國   100    年    9     月    20    日